【裁判字號】    89,易,602
【裁判日期】    890321
【裁判案由】    就業服務法
【裁判全文】
臺灣板橋地方法院刑事判決                          八十九年度易字第六二號
    公  訴  人  臺灣板橋地方法院檢察署檢察官
    被      告  甲○○
右列被告因違反就業服務法案件，經檢察官提起公訴（八十八年度偵字第二五○四三
號），本院判決如左：
    主  文
甲○○違反雇主不得聘僱未經許可之外國人之規定，其聘僱人數為一人，處拘役拾
日，併科罰金新臺幣萬元，拘役如易科罰金以佰元折算壹日，罰金如易服勞役，
以新台幣玖佰元即銀元佰元折算壹日。
    事  實
一、甲○○係台北縣泰山鄉○○路○段二八一號「吉的堡美語補習班泰山分校」負責
    人，明知雇主不得聘僱未經許可之外國人，竟未經主管機關許可，自民國八十八
    年六月起至八月底止，以週薪新臺幣（下同）二千五百元之代價，僱用以色列籍
    女子 BURCA OANA 一人，在上址美語補習班，以「 ANGEL」之名擔任兒童美語教
    師，為其從事美語教學之工作。嗣於八十八年九月十四日上午十一時許，經上開
    以色列籍女子向警自首，始為警查獲上情。
二、案經台北市政府警察局信義分局移送臺灣板橋地方法院檢察署檢察官偵查起訴。
    理  由
一、訊據被告甲○○矢口否認有於右揭時地僱用以色列籍女子 BURCA OANA 之犯罪事
    實，辯稱：該以色列女子雖有於八十八年六月間，前來應徵，惟因無證件，伊並
    未僱用該外籍女子，後因該外籍女子要求是否可經常至伊補習班走動，伊基於交
    友之心，才發給該外籍女子補習班識別證，以便其可在補習班出入云云。惟查，
    右揭犯罪事實，業經證人即上開受僱之以色列籍女子 BURCA OANA 於警訊時證述
    詳明，並有上載「吉的堡美語泰山分校」「美語老師 ANGEL」職稱姓名之識別證
    一枚扣案可資佐證；且衡諸常情，被告僅為與外籍人士交友，即任令不相關之陌
    生人員進出補習班，使用補習班之識別證、識別Ｔ恤及電腦，與常情悖離甚大，
    被告上開所稱交友云云之辯詞，顯委無足取，況觀諸被告發予該外籍女子之識別
    證，明載職稱為「美語老師」，被告僱用該外籍女子擔任其補習班美語教師，應
    係無訛。是本件事證已臻明確，被告犯行洵堪認定。
二、按外國人未經雇主申請許可，不得在中華民國境內工作，就業服務法第四十二條
    定有明文，被告聘僱未經申請許可之外國人一人工作，核其所為，係違反就業服
    務法第五十三條第一款之規定，應依同法第五十八條第一項前段處斷。爰審酌被
    告未循正常程序合法申請，聘僱未經許可之外國人，影響我國就業市場秩序及犯
    後態度等一切情狀，量處如主文所示之刑，並諭知易科罰金及易服勞役之折算標
    準，以資懲儆。
據上論斷，應依刑事訴訟法第二百九十九條第一項前段，就業服務法第五十八條第一
項前段、第五十三條第一款，刑法第十一條前段、第四十一條、第四十二條第二項、
罰金罰鍰提高標準條例第二條，現行法規所定貨幣單位折算新臺幣條例第二條，判決
判決如主文。
本案經檢察官鄭嘉欣到庭執行職務
中      華      民      國    八十九    年      三      月    二十一    日
                                      臺灣板橋地方法院刑事第六庭
                                          法  官  彭  全  曄
右正本證明與原本無異。
如不服本判決應於送達後十日內向本院提出上訴狀。
                                          書記官  梁  宜  庭
中      華      民      國    八十九    年      三      月     二十四   日
附錄本案論罪科刑法條全文：
就業服務法第五十八條第一項前段
違反第五十三條第一款、第二款或第三款規定，其聘僱或留用之人數為一人者，處六
月以下有期徒刑、拘役或科或併科新台幣九萬元以下罰金；其聘僱或留用人數為二人
以上者，處三年以下有期徒刑、拘役或科或併科新台幣三十萬元以下罰金。
法人之代表人、法人或自然人之代理人、受雇人或其他從業人員，因執行業務犯前項
之罪者，除處罰其行為人外，對該法人或自然人亦科以前項之罰金。
就業服務法第五十三條第一款
雇主不得有左列行為：
一、聘僱或留用未經許可或許可失效之外國人。
二、以本人名義聘僱外國人為他人工作。
三、未經許可聘僱或留用他人所申請聘僱之外國人。
四、指派所聘僱之外國人從事申請許可以外之工作。


司法院資訊處製作；財團法人民間司法改革基金會備份。
